臺灣臺北地方法院刑事判決　　　　　　　　　　　　　九十三年度易字第五五二號
　　公　訴　人　臺灣臺北地方法院檢察署檢察官
　　被　　　告　甲○○
右列被告因違反毒品危害防制條例案件，經檢察官聲請以簡易判決處刑（九十二年度
偵字第二四八一二號），本院受理後（受理案號為九十三年度簡字第三０一號），認
不宜以簡易判決處刑，本院適用通常程序判決如左：
    主  文
甲○○施用第二級毒品，累犯，處有期徒刑陸月，如易科罰金，以佰元折算壹日。
扣案如附表編號一所示之物沒收銷燬之。扣案如附表編號二所示之物沒收。
    事  實
一、甲○○前於(1)民國八十八年四月間，因施用第二級毒品而犯違反毒品危害防制條
    例案件，經臺灣板橋地方法院（下稱板橋地院）裁定送勒戒處所觀察、勒戒後，
    因無繼續施用毒品之傾向，而由臺灣板橋地方法院檢察署（下稱板橋地檢署）檢
    察官以該署八十八年度偵字第八七八四號不起訴處分書為不起訴之處分；嗣於(2)
    八十九年一月間，復因施用第二級毒品而犯違反毒品危害防制條例案件，經板橋
    地院裁定送勒戒處所觀察、勒戒後，因有繼續施用毒品之傾向，而由板橋地檢署
    聲請板橋地院對其施以強制戒治並起訴，嗣板橋地院以該院八十九年毒聲字第一
    三三五號裁定令甲○○入戒治處所強制戒治，並於八十九年四月間以該院八十九
    年易字第一０九七號判決判處甲○○有期徒刑五月，判決確定後於九十年三月二
    十三日易科罰金執行完畢。
二、甲○○在九十二年十月二日晚間，在其位於台北縣三重市○○○路三九巷九號四
    樓之住處，以其所有之玻璃球所製成之吸食器施用第二級毒品安非他命（下稱安
    非他命）一次，嗣於同日晚間十一時四十分許，為警於台北市萬華區○○○路與
    廣州街口攔檢查獲，並扣得安非他命一包（重量如附表編號一所示）及其所有用
    供其施用安非他命所用之上開吸食器一組，而知上情。
三、案經台北市政府警察局萬華分局移送臺灣臺北地方法院檢察署偵查聲請以簡易判
    決處刑，本院受理後，認不宜以簡易判決處刑，改依通常程序審理。
    理  由
一、右揭犯罪事實，業據被告甲○○於本院九十三年五月十八日審理時坦承不諱（見
    本院當日審判筆錄），並有被告所有經扣案之安非他命吸食組一組足資佐證，而
    員警在被告身上所扣得之透明晶體一包，經送臺北市政府警察局以氣相層析質譜
    分析法鑑驗，結果檢出含有第二級毒品甲基安非他命成分無訛，有該局九十二年
    十一月十三日北市鑑毒字第七０七號鑑驗通知書一紙附卷可稽（見核退字卷第十
    七頁），是依(一)扣案之安非他命及(二)扣案之安非他命吸食組一組等補強證據已足
    資擔保被告於本院審理中所為之上開任意性自白具有相當程度之真實性，而得使
    本院確信被告前述自白之犯罪事實確屬真實，從而依刑事訴訟法第一百五十六條
    第一項「被告之自白，非出於強暴、脅迫、利誘、詐欺、疲勞訊問、違法羈押或
    其他不正之方法，且與事實相符者，得為證據。」及第二項「被告或共犯之自白
    ，不得作為有罪判決之唯一證據，仍應調查其他必要之證據，以察其是否與事實
    相符。」規定，本院自得依被告前述自白及各該補強證據認定被告確有為施用安
    非他命一次之犯行，本件事證明確，被告之犯行堪以認定。
二、查被告施用安非他命一次之行為，核其所為，係犯毒品危害防制條例第十條第二
    項之施用第二級毒品罪。其施用安非他命前後持有安非他命之低度行為，為施用
    之高度行為所吸收，不另論罪。又毒品危害防制條例部分條文業於九十二年七月
    九日修正公布，於九十三年一月九日施行，惟該條例第十條第二項並未修正，是
    本件關於此部分並無新舊法比較之必要，併此敘明。查被告有如事實欄一之(2)所
    示之前科，有臺灣高等法院被告全國前案紀錄表及該判決書各一份附卷可稽，其
    前受有期徒刑執行完畢，於五年以內再犯本件最重本刑為有期徒刑以上之罪，為
    累犯，應依刑法第四十七條之規定加重其刑。爰審酌被告犯罪之手段、智識程度
    及其犯罪後尚能坦承犯行，犯後態度良好等一切情狀，量處如主文所示之刑，並
    諭知易科罰金之折算標準。
三、扣案如附表編號一所示之物，經鑑驗確實有安非他命成分無訛，已如前述，依毒
    品危害防制條例第十八條第一項前段，不論屬犯人所有與否，應予以宣告沒收銷
    燬之。又扣案如附表編號二所示之物，業據被告於本院前開期日審理時供稱為其
    所有供其施用安非他命所用之工具，且非專供吸食毒品所用之器具（本院九十三
    年五月十八日審判筆錄參照），本院認該吸食器不宜發還被告繼續持有，有沒收
    之必要，依刑法第三十八條第一項第二款、第三項規定併予宣告沒收。
三、檢察官於聲請簡易判決書犯罪事實欄雖未記載被告有施用第二級毒品之犯行，僅
    記載被告有持有第二級毒品之犯行，惟如前所述，被告施用第二級毒品之犯行，
    與檢察官在聲請簡易判決處刑書犯罪事實欄所記載被告持有第二級毒品之犯行，
    本屬實質上一罪之吸收犯關係，依刑事訴訟法第四百五十一條「第一項聲請（書
    面聲請簡易判決處刑），與起訴有同一之效力。」、第二百六十七條「檢察官就
    犯罪事實一部起訴者，其效力及於全部。」規定，本院自得就檢察官未於聲請簡
    易判決處刑書犯罪事實欄所記載之上開事實，於本件併為審理、判決。又本件檢
    察官於聲請簡易判決處刑書之證據並所犯法條欄雖記載本件被告之所犯法條為毒
    品危害防制條例第十一條第二項之持有第二級毒品罪嫌，惟本院對被告據以論罪
    科刑之犯罪事實，如前所述，已較檢察官聲請以簡易判決處刑之犯罪事實擴張，
    依最高法院八十三年度台上字第四六八二號判決「刑事訴訟法第三百條所謂變更
    起訴法條，係指在不擴張及減縮原訴範圍之原則下，法院得就有罪判決，於不妨
    害公訴之基本社會事實同一（即公訴事實之同一性）之範圍內，得自由認定事實
    ，變更檢察官所引應適用之法條而言。」所認，本件並無變更起訴法條之問題，
    亦應併予說明（其實本段之敘述，有關本院之審判範圍及被告所犯法條，已經由
    全程到庭實行公訴之公訴檢察官於本院九十三年五月十八日審判期日以言詞對被
    告及本院作補充【起訴事實之補充】及更正【被告所犯法條】，並由本院向被告
    告知其所犯之前開施用第二級毒品罪之法條，用供其行使防禦權，容或有謂無庸
    再於判決書為此贅載，惟為顧及裁判書對外公開時，因未能將審判筆錄一併公表
    ，為免閱讀本件判決書、聲請簡易判決處刑書之人，發現本件判決書、聲請簡易
    判決處刑書為何有上述之差異，爰仍予以說明如上）。
據上論斷，應依刑事訴訟法第四百五十二條、第二百九十九條第一項前段，毒品危害
防制條例第十條第二項、第十八條第一項前段，刑法第十一條、第四十七條、第四十
一條第一項前段、第三十八條第一項第二款，罰金罰鍰提高標準條例第二條，判決如
主文。
本案經檢察官陳焜昇到庭執行職務。
中　　　華　　　民　　　國　　九十三　　年　　　六　　　月　　十七  　　日
                                      臺灣臺北地方法院刑事第九庭
                                          審判長法  官  葉建廷
                                                法  官  官信成
                                                法  官  林怡秀
右正本證明與原本無異。
如不服本判決，應於判決送達後十日內，向本院提出上訴狀。
                                                書記官  林義盛
中　　　華　　　民　　　國　　九十三　　年　　　六　　　月　　十七　　　日
附表：
┌───┬───────┬───────┬───────────────┐
│編  號│物  品  名  稱│數          量│扣  押  物  品  清  單  編  號│
├───┼───────┼───────┼───────────────┤
│  一  │安非他命      │壹包（淨重參點│臺灣臺北地方法院檢察署九十三年│
│      │              │伍貳公克，鑑驗│藍保管字第一五九號編號１      │
│      │              │後剩餘參點伍壹│                              │
│      │              │公克）        │                              │
├───┼───────┼───────┼───────────────┤
│  二  │安非他命吸食器│壹組          │同右編號２                    │
└───┴───────┴───────┴───────────────┘
附錄本案論罪科刑法條全文：
毒品危害防制條例第十條：
施用第一級毒品者，處六月以上五年以下有期徒刑。
施用第二級毒品者，處三年以下有期徒刑。
